臺灣宜蘭地方法院刑事判決
110年度交簡上字第8號
上  訴  人
即  被  告  張宇辰



義務辯護人  賴宇宸律師
上列上訴人即被告因過失傷害案件，不服本院簡易庭於中華民國
110年4月1日所為110年度交簡字第101號第一審簡易判決（聲請
簡易判決處刑案號：110年度調偵字第11號），提起上訴，本院
管轄之第二審合議庭判決如下：
    主  文
原判決撤銷。
張宇辰因過失傷害人，處拘役拾日，如易科罰金，以新臺幣壹仟
元折算壹日。
    犯罪事實
一、張宇辰於民國109年7月9日上午7時49分許，騎乘車牌號碼00
    0-000號普通重型機車，沿宜蘭縣五結鄉五結路3段由東往西
    方向行駛，行經上開路段與五結路3段508巷交岔路口時，本
    應注意駕駛人駕駛汽車，應遵守道路交通標誌、標線、號誌
    之指示；車輛面對圓形紅燈表示禁止通行，不得超越停止線
    或進入路口，而依當時天候晴，日間有自然光線，柏油路面
    乾燥、無缺陷及障礙物，視距良好，依其智識及能力均無不
    能注意之情事，竟疏未注意上情，貿然騎乘前揭普通重型機
    車通過其行向所設行車管制號誌顯示圓形紅燈燈號之上開交
    岔路口，因而與由林立偉所騎乘沿宜蘭縣○○鄉○○路0段000巷
    ○○○○○○○○○○○○○路○○○○號碼000-0000號普通重型機車發生碰
    撞，致林立偉受有左肩峰鎖骨間關節脫臼之傷害。張宇辰於
    肇事後，於員警前往醫院處理時在場，並於員警尚未知悉何
    人肇事前，即向到場處理員警自首肇事並接受裁判。
二、案經林立偉訴由宜蘭縣政府警察局羅東分局報告臺灣宜蘭地
    方檢察署檢察官偵查後聲請簡易判決處刑。
    理  由
壹、程序部分：
    按被告以外之人於審判外之陳述，雖不符刑事訴訟法第159
    條之1至第159條之4之規定，而經當事人於審判程序同意作
    為證據，法院審酌該言詞陳述或書面陳述作成時之情況，認
    為適當者，亦得為證據。當事人、代理人或辯護人於法院調
    查證據時，知有刑事訴訟法第159條第1項不得為證據之情形
    ，而未於言詞辯論終結前聲明異議者，視為有前項之同意，
    刑事訴訟法第159條之5定有明文。查本判決所引用以下被告
    以外之人於審判外作成之相關供述證據（包含書面陳述），
    雖均屬傳聞證據，惟公訴人、被告張宇辰及其辯護人於本院
    準備程序、審判期日均表示無意見而不予爭執（本院卷第99
    頁、第123頁），亦未於言詞辯論終結前聲明異議，本院審
    酌上開證據資料製作時之情況，尚無違法不當及證明力明顯
    過低之瑕疵，亦認為以之作為證據應屬適當，故認前揭證據
    資料均有證據能力。至其餘所引用之非供述證據，本院亦查
    無違反法定程序取得之情形，亦均認具有證據能力，首予敘
    明。
貳、實體部分：
一、前揭犯罪事實，業據被告張宇辰於本院審理時坦承不諱（本
    院卷第99頁、第128頁），核與證人即告訴人林立偉於警詢
    及偵查中所證述之情節大致相符（偵卷第6至9頁、第44頁）
    ，復有道路交通事故現場圖（偵卷第13頁）、道路交通事故
    調查報告表（一）、（二）（偵卷第14至15頁）、交通部公
    路總局臺北區監理所基宜區車輛行車事故鑑定會鑑定意見書
    （調偵卷第4至5頁）與、醫療財團法人羅許基金會羅東博愛
    醫院診斷證明書（偵卷第12頁）各1份、監視錄影擷取畫面6
    張（偵卷第28至29頁）及道路交通事故照片16張（偵卷第24
    至27頁）附卷可稽。綜上事證參互析之，足認被告自白與事
    實相符，本案事證明確，被告犯行堪以認定，應予依法論科
    。
二、核被告所為，係犯刑法第284條前段之過失傷害罪。被告於
    肇事後，在有偵查犯罪職限之公務員查知其為犯人前，主動
    向接獲報案前至醫院處理之員警自首而接受裁判，有道路交
    通事故肇事人自首情形紀錄表1紙存卷可查（偵卷第18頁）
    ，應認已符合自首要件，爰依刑法第62條前段之規定，減輕
    其刑。原審認被告罪證明確，據予論科，固非無見。惟查，
    被告業於本院審理時與告訴人達成和解，並據告訴人撤回告
    訴等情，有本院和解筆錄及刑事撤回告訴狀各1份附卷可參
    （本院卷第131頁），原審未及審酌被告業與告訴人達成和
    解之事實，所為量刑容有未洽，應由本院撤銷改判。爰審酌
    被告前有違反毒品危害防制條例犯罪科刑前案紀錄，有臺灣
    高等法院被告前案紀錄表1份在卷可稽，品行非無可議，及
    其騎乘上揭普通重型機車，疏未注意遵守道路交通標誌、標
    線、號誌之指示；車輛面對圓形紅燈表示禁止通行，不得超
    越停止線或進入路口，為肇事原因之違反義務之程度，因此
    造成告訴人受有前揭傷害之犯罪所生損害，並兼衡其本身患
    有輕度身心障礙及其家庭經濟情形為低收入戶之生活狀況，
    五專肄業之智識程度，暨犯後已知坦承犯行，且業與告訴人
    達成和解，態度尚可等一切情狀，量處如主文所示之刑，並
    諭知如易科罰金之折算標準。
據上論斷，應依刑事訴訟法第455條之1第1項、第3項、第369條
第1項前段、第364條、第299條第1項前段，刑法第284條前段、
第41條第1項前段、第62條前段，刑法施行法第1條之1第1項，判
決如主文。
本案經檢察官吳志成到庭執行職務。
中　　華　　民　　國　　110 　年　　11　　月　　24　　日
                  刑事第二庭審判長法  官  黃永勝
　　　　　　　　　　　　　　　　　法  官  陳盈孜
　　　　　　　　　　　　　　　　　法  官  劉致欽
以上正本證明與原本無異。
本件不得上訴。
                                  書記官  魏翊洳
中　　華　　民　　國　　110 　年　　11　　月　　24　　日
附錄本案論罪科刑法條：
中華民國刑法第284條
因過失傷害人者，處1年以下有期徒刑、拘役或10萬元以下罰金
；致重傷者，處3年以下有期徒刑、拘役或30萬元以下罰金。